【裁判字號】    92,訴,1356
【裁判日期】    921125
【裁判案由】    侵權行為損害賠償
【裁判全文】
臺灣板橋地方法院民事判決  九十二年度訴字第一三五六號
    原          告  丙○○
                    乙○○○
    共同訴訟代理人  丁○○
    被          告  甲○○
右當事人間請求侵權行為損害賠償事件，於中華民國九十二年十一月十一日辯論終結
，本院判決如左：
    主      文
被告應給付原告丙○○新臺幣貳佰玖拾萬零貳仟佰壹拾柒元，原告乙○○○新臺幣
貳佰拾貳萬貳仟捌佰玖拾貳元，及均自中華民國九十二年八月十四日起至清償日止
，按週年利率百分之五計算之利息。
訴訟費用由被告甲○○負擔。
本判決於原告丙○○以新臺幣柒拾萬元、原告乙○○○以新臺幣柒拾萬元，分別為被
告提供擔保後，各得假執行。
    事      實
甲、原告方面：
一、聲明：被告應給付原告丙○○新台幣（下同）二百九十萬二千三百一十七元、原
          告乙○○○二百三十二萬二千八百九十二元，及各自起訴狀繕本送達翌日
          至清償日止，按年息百分之五計算之利息。並陳明願供擔保請准為假執行
          之宣告。
二、陳述：
  （一）原告之女游淑娟於民國九十年九月四日二十三時五十六分許，在台北縣中和
        市○○路一六一號萊爾富超商，為被告持刀砍殺刺穿右胸，造成游淑娟右心
        室破裂而致心包膜填塞死亡；被告殺人刑責部分，業經臺灣高等法院九十一
        年度上重訴字第二七號判處無期徒刑確定在案。
  （二）損害賠償之計算：
      (一)醫療費用：一千一百二十七元。
      (二)殯葬費用：六十八萬一千五百五十元。
      (三)扶養費用：游淑娟死亡時，丙○○為五十九歲，依民國八十九年行政院主計
        處平均餘命表男性之平均壽命為七十二歲又六個月，原告尚有餘命十三年六
        月。以八十九年度為例，七十歲前扶養親屬寬減額每人每年為七萬四千元，
        七十歲後，每人每年為十一萬一千元計，依複式霍夫曼計算法，扣除中間利
        息年息百分之五，丙○○可受扶養金額為二十一萬九千六百六十元。游淑娟
        死亡時，乙○○○為六十二歲，依行政院主計處平均餘命表女性之平均壽命
        為七十八歲又三個月，原告尚有餘命十六年三月。以八十九年度為例，七十
        歲前扶養親屬寬減額每人每年為七萬四千元，七十歲後，每人每年為十一萬
        一千元計，依複式霍夫曼計算法，扣除中間利息年息百分之五，丙○○可受
        扶養金額為三十二萬二千八百九十二元。
      (四)慰撫金：被告因細故對游淑娟遽下毒手，且手法兇殘，連續以酒瓶及刀子撞
        擊、刺殺游淑娟十餘刀，其中三刀深及咽喉，致游淑娟脖子幾遭砍斷、死狀
        甚慘；原告目睹愛女遭凌虐之慘狀，悲痛之心，無法言諭，請求被告賠償原
        告丙○○、乙○○○各一百萬元精神慰輔金。
  （三）綜上所述，原告依民法第一百八十四條第一項前段、第一百九十二條第一項
        、第二項、第一百九十四條之規定，請求被告賠償丙○○二百九十萬二千三
        百三十七元、乙○○○賠償二百三十二萬二千八百九十二元。
三、證據：提出最高法院刑事判決、天主教耕莘醫院永和分院醫療費用收據、清水禮
    儀公司治喪費用收據十紙、戶籍謄本、平均餘命表影本等為證據。
乙、被告方面：被告對其殺死被害人游淑娟之事實已為自認，惟抗辯並無資力賠償，
              因聲明請求駁回原告之訴及假執行之聲請。
    理      由
一、本件原告主張被告於九十年九月四日晚間在台北縣中和市○○路一六一號萊爾富
    超商，因與游淑娟發生口角爭執，而持刀殺死被害人游淑娟之事實，為被告所自
    認，且經參照本院九十年度重訴字第四四號刑事判決所載，被告於九十年九月四
    日二十二時至二十三時二十分許在萊爾富超商當班時段，因數度送酒至對面之檳
    榔攤並留下與友人飲酒，經游淑娟屢次叫回不聽，引起游淑娟不悅，嗣同日二十
    三時五十六分許，甲○○返回店內後，遭游淑娟指責其上班時間與客人飲酒之不
    是，二人遂起口角爭執，被告竟基於殺人之犯意，拿起游淑娟所有之水果刀一把
    朝游淑娟身上砍殺、刺殺，及以啤酒瓶連續敲擊游淑娟頭部，直至游淑娟滿身是
    血倒在地上，全身抽慉始罷手，致游淑娟受有：（一）單面刃銳器類造成之傷勢
    ：右胸刺創傷長一．五公分、深十二公分（此為致命傷）、左乳房刺創傷深約一
    公分、下唇刺創傷寬二公分及右下巴二公分、前頸偏右處割創傷三處，分別十六
    公分、十七公分、十七公分、右頸連續表淺割痕、右背部小刺創傷一公分。（二
    ）小而尖的銳器造成皮膚群聚表淺小刺傷：下巴十六處、右面頰七處、額部十九
    處、左臉頰二處及左鼻側三處。（三）防禦傷：右手拇指刮傷併皮下出血于手背
    、右手肘部三條刮傷長六．五公分、左手腕小指銳器割創長三公分、左手拇、中
    及四指割痕、左手腕部有圓形小鈍傷二處，約一公分、左前臂外側銳器割創二處
    ，四公分及一公分、左前臂刮傷三公分、左外臂十五×二公分皮下出血等傷害，
    其中單面刃銳器于右胸刺創造成右心室破裂，而心包膜填塞死亡等情，並經本院
    刑事庭判處無期徒刑，該案雖經上訴於臺灣高等法院及最高法院，現已判決確定
    ，被告並已發送臺灣嘉義監獄執行中，有本院九十年度重訴字第四四號刑事判決
    正本、臺灣高等法院九十一年度上重訴字第二七號、最高法院九十二年度台上字
    第九六七號號判決、臺灣高等法院被告全國前案記錄表等各一件在卷可參，則原
    告此部分主張自堪信為真實。
二、按因故意或過失，不法侵害他人之權利者，負損害賠償責任；不法侵害他人權利
    致死者，對於支出醫療及增加生活上需要之費用或殯葬費之人，亦應負損害賠償
    責任；被害人對於第三人負有法定扶養義務者，加害對於該第三人亦應負損害賠
    償責任；不法侵害他人致死者，被害人之父、母、子、女及配偶，雖非財產上之
    損害，亦得請求損害賠償相當之金額，民法第一百八十四條第一項前段、第一百
    九十二條第一、二項、第一百九十四條分別定有明文；又按不法侵害他人致死者
    ，對於支出醫療及增加生活上需要之費用或殯葬費之人，亦應負損害賠償責任，
    民法第一百九十二條第一項亦定有明文。本件原告丙○○為被害人游淑娟之父親
    ，原告乙○○○為被害人游淑娟之母，原告三人請求被告應負侵權行為損害賠償
    責任，應屬可採。本件被告對於原告請求之各項損害賠償之金額，均不爭執，自
    堪認原告請求之金額均屬可採。是以，被告雖以其現在無力賠償，但此抗辯並無
    妨害原告之請求，則原告丙○○請求被告賠償二百九十萬二千三百十七元、原告
    乙○○○請求被告二百三十二萬二千八百九十二元，及均自附帶民事起訴狀繕本
    送達翌日即九十二年八月十四日起至清償日止，按年息百分之五計算之利息，為
    有理由，應予准許。
三、假執行之宣告：原告陳明願供擔保以代釋明聲請宣告假執行，核與法律規定相符
    ，爰酌定相當擔保金額，准予假執行。
四、本件事證已臻明確，兩造其餘主張陳述及攻擊防禦方法，經本院斟酌後，與本件
    判決結果已不生影響，故不一一論列，附此敘明。
五、結論：原告之訴為有理由，依民事訴訟法第七十八條、第三百九十二條，判決如
    主文。
中      華      民      國    九十二    年     十一     月    二十五    日
                                臺灣板橋地方法院民事第一庭
~B法      官  許  瑞  東
右正本證明與原本無異。
如不服本判決，應於判決送達後廿日內，向本院提出上訴狀。
中      華      民      國    九十二    年     十一     月    二十五    日
~B法院書記官  陳  淑  芳


司法院資訊處製作；財團法人民間司法改革基金會備份。
